【裁判字號】    97,交上易,183
【裁判日期】    970826
【裁判案由】    過失傷害
【裁判全文】
台灣高等法院刑事判決               97年度交上易字第183號
上  訴  人  台灣士林地方法院檢察署檢察官
被      告  乙○○
上列上訴人因被告業務過失傷害案件，不服台灣士林地方法院九
十六年交易字第五五三號，中華民國九十七年五月三十日第一審
判決（起訴案號：台灣士林地方法院檢察署九十六年度偵字第一
四八一號），提起上訴，本院判決如下：
    主  文
上訴駁回。
乙○○緩刑年。
    事實及理由
一、本案經本院審理結果，認原判決以被告乙○○犯刑法第二百
    八十四條第二項前段之業務過失傷害罪，並於肇事後自首而
    接受裁判，乃酌情量處其有期徒刑七月；又以被告犯罪時間
    在民國九十六年四月二十四日以前，且合於中華民國九十六
    年罪犯減刑條例所定減刑條件，爰依該條例第二條第一項第
    三款之規定，減為有期徒刑三月又十五日，併依刑法第四十
    一條第一項規定，諭知如易科罰金，以新台幣一千元折算一
    日。核其認事用法及量刑均無不當，應予維持，並引用原判
    決（如附件）記載之事實、證據及理由。
二、檢察官循告訴人甲○○之請求上訴意旨略以：告訴人因本件
    車禍所受精神及財產損害均鉅，被告迄今未對此有何賠償，
    因此悔意顯然不深，原審僅量處上開刑度，難收懲戒之效云
    云。
三、經查：
  (一)按關於刑之量定，係實體法上賦予法院得為自由裁量之事項
    ，倘其未有逾越法律所規定之範圍，或濫用其權限，即不得
    任意指摘為違法。查原判決已敘明審酌被告犯罪之動機、目
    的，本件犯行導致告訴人所受傷害非輕，對告訴人之正常工
    作及生活起居影響甚鉅，犯後猶執詞卸責，且於原審尚未與
    告訴人達成民事和解並賠償告訴人所受損害，犯後態度難認
    良好，並其智識程度及生活狀況等刑法第五十七條所定科刑
    輕重應審酌事項而為量刑之理由。且查刑法第二百八十四條
    第二項前段之最重法定本刑為一年有期徒刑，原審量處被告
    有期徒刑七月（減刑為三月又十五日），並無違誤或顯然失
    輕之情形。
  (二)被告於原審判決後，已就本件民事損害賠償部分於九十七年
    七月十五日與告訴人成立調解，有原審九十七年度士調字第
    一五二號調解筆錄在卷可按。被告並於本院九十七年七月二
    十五日之準備程序期日，當庭給付告訴人銀行支票一紙，已
    由告訴人兌領無誤（該部分有告訴人之法定代理人邱清任所
    書立之陳報函在卷足參）。被告既已依調解筆錄所載內容賠
    償告訴人之損害，檢察官以被告尚未賠償任何損害，指摘原
    判決量刑不當，即非可採。
四、從而，檢察官之上訴為無理由，應予駁回。
五、末查，被告未曾因故意犯罪而受有期徒刑以上刑之宣告，有
    本院被告前案紀錄表在卷足稽，其因一時駕車疏失而罹刑章
    ，犯後復已賠償告訴人所受之損害，本院認其經此教訓應足
    資警惕，信無再犯之虞，所宣告之刑以暫不執行為適當，爰
    依刑法第七十四條第一項第一款規定，宣告緩刑三年，以啟
    自新。
據上論斷，應依刑事訴訟法第三百六十八條、第三百七十三條，
刑法第七十四條第一項第一款，判決如主文。
本案經檢察官黃全祿到庭執行職務。
中    華    民    國    97    年    8     月    26    日
                  刑事第二十庭審判長法  官  楊貴雄
                                    法  官  鄧振球
                                    法  官  林立華
以上正本證明與原本無異。
不得上訴。
                                    書記官  廖月女
中    華    民    國    97    年    8     月    26    日
附錄：本案論罪科刑法條全文
刑法第284條第2項前段
從事業務之人，因業務上之過失傷害人者，處1年以下有期徒刑
、拘役或1千元以下罰金。（罰金額度已提高為三十倍）


司法院資訊處製作；財團法人民間司法改革基金會備份。
